臺灣高等法院刑事裁定
                                     108年度抗字第2117號
抗  告  人  林鉯浚



選任辯護人  蔡宜衡律師                                  
            林凱律師
上列抗告人因殺人未遂等案件，不服臺灣臺北地方法院中華民國
108 年12月2 日裁定（108 年度聲字第2400號），提起抗告，本
院裁定如下：
    主  文
抗告駁回。
    理  由
一、原裁定意旨（略以）：
（一）抗告人即被告林鉯浚經原審訊問後並核閱卷證後，認聲請
      人涉犯傷害、強制及恐嚇等罪之犯罪嫌疑重大，且被告前
      於民國108年6月間，亦曾涉嫌傷害告訴人，後經告訴人撤
      回告訴，被告復自陳案發前與告訴人常有爭吵、拉扯，依
      本案爭執起因、聲請人之性情、應對及與告訴人間之相處
      模式，足認被告有反覆實施傷害、強制、恐嚇罪之高度可
      能，確有羈押之原因，審酌預防性目的及比例原則，認無
      從以羈押以外之其他手段替代，認對被告羈押屬適當且必
      要，而自108年9月27日起予以羈押在案。
（二）又被告被訴殺人未遂等案件，業經原審判決認係犯剝奪他
      人行動自由罪等罪而為論罪科刑，堪認犯罪嫌疑確屬重大
      ，再者，除前述108年6月間被告曾涉嫌傷害告訴人之外，
      復參其與告訴人之行動通訊軟體對話內容截圖可知，其等
      另於同年7月中旬、7月底及8月初亦曾發生肢體衝突（參
      見108年度偵字第19288號卷第173、174、187至192頁），
      審酌被告與告訴人間之歷次爭執成因及被告之性情與應對
      方式，可知其在面對感情衝突及問題處理時，不易控制情
      緒，往往遽以暴力對待告訴人，本案再度以強暴、恐嚇等
      方式為之，足認被告確有反覆實施傷害、強制、恐嚇及剝
      奪他人行動自由罪之虞，是羈押原因仍存在，且無從以羈
      押以外諸如提出具保金之其他手段預防被告再犯，復查無
      刑事訴訟法第114條各款規定不得駁回具保停止羈押聲請
      之情形，而有羈押之必要性。至聲請意旨所指各情，與其
      有無「反覆實施犯罪之虞」之羈押原因及必要性之判斷，
      並無必然關聯，且據法務部○○○○○○○○108年度11月28日北
      所衛字第10800248480號函暨檢附之該所收容人就醫記錄
      及戒送外醫診療紀錄簿所示，被告於羈押入所後，看守所
      有給予服用其入所時之自備藥品並就診所內公醫及健保門
      診，另於108年8月12日及23日轉診戒護至衛生福利部臺北
      醫院就醫，8月12日之醫囑記載：「根盤骨斷裂（中等）
      ，不用開刀，等骨頭自己長」（參見原審聲字卷第15至21
      頁），被告復未釋明其所受傷勢非保外治療顯難痊癒。從
      而，被告聲請具保停止羈押，尚難准許，應予駁回等語。
二、抗告意旨（略以）：本案發生後，告訴人已搬離原本租屋處
    ，以抗告人目前遭受羈押之狀態，洵無可能得之告訴人搬遷
    之處所，而再有實際與告訴人接觸之機會。而抗告人於案發
    後對於其所為恐嚇、傷害告訴人之行為深感悔悟，並透過告
    訴代理人轉交道歉書信予告訴人，原審法院徒以案發前抗告
    人與告訴人間之相處模式及爭吵紀錄，推認抗告人如未予羈
    押恐難預防不會再反覆實施同一犯罪之理由，對於抗告人不
    甚公平，且亦不符合羈押之必要性及比例原則。再以抗告人
    案發當時自5 樓樓梯間躍下而受有右側跟骨閉鎖性骨折之傷
    害，其目前受傷之右腳仍以石膏裹覆，是以抗告人之身體狀
    況而言，應無反覆實施同一犯罪之可能等語。
三、按審判中之羈押乃於案件繫屬中，法官為確保審判程序之進
    行，對於被告實施剝奪人身自由，干預基本權之強制處分，
    刑事訴訟法就各審級繫屬之案件，既分別規定其羈押期間及
    延長羈押之次數限制，是羈押或具保、責付或限制住居之審
    查，屬案件繫屬法院之權限，倘案件已脫離繫屬，該法院即
    無權再為審查。
四、查抗告人即被告林鉯浚因殺人未遂案件，前經原審法院訊問
    後於民國108年9月27日裁定准予羈押，惟抗告人所涉前述案
    件，經原審法院於108年11月28日以108年度訴字第763號判
    決分別判處有期徒刑9月、2月，並就得易科罰金部分諭知折
    算標準，及為沒收之諭知。告訴人不服，向檢察官請求提起
    上訴，已於108年12月18日卷證併送本院審理，經本院（強
    制處分庭）於108年12月18日按訴訟進行程度、卷證資料及
    其他一切情事重新審認，依刑事訴訟法第101條之1第1項規
    定處分羈押等情，有原審本案刑事判決書、本院被告前案紀
    錄表、本院強制處分庭108年12月18日羈押訊問筆錄、押票
    等影本在卷可證。本件抗告則是於108年12月17日繫屬本院
    ，經本院於裁定前查詢有如上已另為第二審羈押之情，依據
    前述說明，本件抗告人既因上訴本院，經本院法官處分（裁
    定）羈押，則自繫屬第二審羈押日起（即108年12月18日）
    ，原審法院所為延長羈押之裁定業已失效，本院自無再就原
    審已失效延長羈押裁定再為審查之必要，是抗告人就原審否
    准具保停止羈押之聲請提起抗告已無實益，其抗告為無理由
    ，應予駁回。
五、依刑事訴訟法第412條，裁定如主文。
中　　華　　民　　國　　108 　年　　12　　月　　25　　日
                  刑事第二庭    審判長法　官  周盈文
                                      法　官  郭豫珍
                                      法　官  錢建榮
以上正本證明與原本無異。
不得再抗告。
                                      書記官  許俊鴻
中　　華　　民　　國　　108 　年　　12　　月　　26　　日